臺灣臺北地方法院交通事件裁定　　　　96年度交聲字第1033號
原處分機關　臺北市交通事件裁決所
異　議　人
即受處分人　甲○○
上列異議人即受處分人因違反道路交通管理處罰條例案件，對於
臺北市交通事件裁決所中華民國96年8月21日所為之處分（原處
分案號：北市裁二字第裁22-AEV171426號），聲明異議，本院裁
定如下：
    主  文
異議駁回。
    理  由
一、按汽車駕駛人飲用酒類或其他類似物後其吐氣所含酒精濃度
    超過每公升0.25毫克或血液中酒精濃度超過百分之0.05以上
    者，不得駕車，道路交通安全規則第114條第2款定有明文。
    再汽車駕駛人，駕駛汽車經測試檢定有酒精濃渡超過規定標
    準者，處新臺幣（下同）1萬5千元以上6萬元以下罰鍰，並
    當場移置保管該汽車及吊扣其駕駛執照1年；而汽車駕駛人
    經依第1項規定吊扣駕駛執照，並於吊扣期間再有第1項情形
    者，處6萬元罰鍰，並當場移置保管該汽車及吊銷其駕駛執
    照；汽車駕駛人曾依第35條第3項前段規定吊銷駕駛執照者
    ，3年內不得考領駕駛執照；汽車駕駛人，因違反本條例及
    道路交通安全規則之規定，受吊銷駕駛執照處分時，吊銷其
    持有各級車類之駕駛執照，道路交通管理處罰條例第35條第
    1項第1款、第3項、第67條第2項前段、第68條亦分別有明文
    規定。又道路交通管理處罰條例所稱之「車輛」，係指在道
    路上以原動機行駛之汽車 (包括機器腳踏車)或以人力、獸
    力行駛之車輛；道路交通安全規則所稱之「汽車」，係指在
    道路上不依軌道或電力架線而以原動機行駛之車輛（包含機
    器腳踏車），道路交通管理處罰條例第3條第8款、道路交通
    安全規則第2條第1項第1款亦分別定有明文。
二、本件異議人即受處分人（下稱受處分人）甲○○於民國96年
    7月17日晚間11時13分許，騎乘車牌號碼CPR-998號重型機車
    ，沿臺北市福和橋永和往臺北方向行駛，適臺北市政府警察
    局文山第二分局交通分隊警員執行酒測路檢勤務，經實施臨
    檢之警員乙○○見受處分人行跡可疑，遂將受處分人攔下後
    ，發現受處分人充滿酒味，要求受處分人出示證件接受酒精
    測試檢定遭拒，經勸導後測試其呼氣中所含酒精濃度達每公
    升0.4毫克，乙○○乃以受處分人違反道路交通管理處罰條
    例第35條第1項第1款規定掣單舉發，嗣受處分人於通知單上
    所載應到案日期前向原處分機關提出申訴，經原處分機關調
    查結果，仍認受處分人有上開違規之行為，原處分機關乃依
    道路交通管理處罰條例第35條第3項及違反道路交通管理事
    件統一裁罰標準表之規定，於96年8月21日以北市裁二字第
    裁22-AEV171426號裁決書裁處受處分人罰鍰6萬元，並吊銷
    駕駛執照，3年內禁考。
三、受處分人聲明異議意旨略以：當日並未騎車上福和橋，騎乘
    者為其前妻，因和前妻爭吵，前妻將其和機車留在橋上自行
    離去，其係在橋上慢慢步行云云。
四、經查：
  (一)受處分人於前揭時、地，騎乘其所有車號CPR-998號重型機
    車行經福和橋永和往臺北方向之機車道，見在該處執行取締
    酒後駕車勤務之員警，即將機車停放車道上，獨自一人欲沿
    人行道步行折返永和，嗣經員警趨前將其攔下，員警因其身
    上有酒味，懷疑其有酒後駕駛之行為，欲對其進行酒精濃度
    測試之檢定，惟受處分人稱未帶身分證不願配合酒測，經勸
    導而施以測試，呼氣酒精濃度值為每公升0.4毫克，員警即
    以其有酒醉駕車之違規行為為由，對受處分人掣單舉發之事
    實，業據證人即開單告發受處分人之臺北市政府警察局文山
    第二分局交通分隊員警乙○○於本院96年10月17日調查時，
    以具結擔保其供述之真實性，證稱：「在福和橋機車道往臺
    北方向，執行酒測職務，當時攔查2、3部機車正在準備盤查
    有無喝酒，看到洪先生駕駛的機車在福和橋中永和往臺北方
    向的機車道，我看到他距離我2、300公尺，看到洪先生將車
    輛停在機車道上，回頭往永和方向走上人行道，當時將現場
    2部機車臨檢完之後，我與同事即快步往橋上上前盤查，我
    上前詢問洪先生，洪先生有很濃的酒味，我就詢問他與現場
    停放的機車有何關係，當時他距離那台機車不到5公尺，他
    說車子是他的，我請他出示證件，他說沒有帶證件，我們有
    查證他的身分，他說他在橋上散步，我們請他下橋配合酒測
    ，他拒絕做酒測，我們就請他到分隊查證身分，當時我有親
    眼看到甲○○騎乘機車在慢車道上從永和往臺北方向過來，
    一看到我們在路檢，就把車停在車道上。」等語綦詳（見本
    院96年10月17日訊問筆錄）。
  (二)證人乙○○乃為原處分機關所認定受處分人有前開違規行為
    之證人，其於本院前開調查期日到庭在本院面前以言詞供述
    本件訴訟上之待證事實即受處分人有上述違規事實，則本院
    由舉發員警即證人乙○○上開供述已得有受處分人確有於前
    述時間、地點酒後騎乘前揭車牌號碼之機車，且酒精濃度超
    過規定標準違規行為之心證，且於本件卷存證據資料內並無
    任何積極證據足以證明證人上開供述係屬虛偽，亦無有足以
    令人顯信證人之供述為不可採之證據存在，本院自不得僅以
    證人乙○○為本件開單告發受處分人之員警，而全盤抹煞其
    在訴訟上所具有之證人資格，而受處分人對前開證人之供述
    並無法舉出或請本院調查任何對其有利之證據資料足使本院
    對證人所供述受處分人違規之事實產生任何合理之懷疑，且
    交通警察掣單舉發違反道路交通管理處罰條例所列之違規事
    實，本質上為行政處分，係公務員基於職務上之權力，依法
    就特定之具體事件所為之具公法上效果之單方面行政行為，
    基於公務員為公法上行為具有公信力之原則，該行政行為當
    可被推定為真正，其據以依法處分之事實認定亦為正確無誤
    。
  (三)準此，受處分人有於前揭時、地駕駛車輛超過酒精濃度標準
    之違規行為，洵堪認定。原處分機關據以援引上開規定以及
    違反道路交通管理事件統一裁罰基準之規定，裁處6萬元並
    吊銷駕駛執照，3年內禁考，核無不當，
五、綜上所述，異議人確有上揭違規行為，原處分機關依首揭規
    定裁處6萬元罰鍰及吊銷駕駛執照，且3年內不得考領駕駛執
    照，核無違誤，本件聲明異議為無理由，應予駁回。
據上論斷，應依道路交通案件處理辦法第19條，裁定如主文。
中　　華　　民　　國　　96　　年　　12　　月　　26　　日
　　　　　　　　  交通法庭    法　官　徐淑芬
以上正本證明與原本無異。
如不服本裁定，應於裁定送達後5日內向本院提出抗告狀。
                              書記官  廖純瑜
中　　華　　民　　國　　96　　年　　12　　月　　26　　日
